臺灣高雄地方法院刑事判決　　　　　　　　　　　　九十一年度易字第一一八六號
　　公　訴　人　臺灣高雄地方法院檢察署檢察官
　　被　　　告　甲○○
　　選任辯護人　王國論律師
　　　　　　　　康進益律師
右列被告因竊盜案件，經檢察官提起公訴（九十一年度偵字第六二九號），本院判決
如左：
    主  文
甲○○踰越安全設備竊盜，累犯，處有期徒刑壹年貳月。
    事  實
一、甲○○於民國八十七年間因竊盜案件，經本院以八十七年度易字第五八九九號判
    處有期徒刑一年確定，甫於八十九年二月二十二日執行完畢，詎仍不知悔改，基
    於意圖為自己不法所有之犯意，於九十年十月四日某時，在高雄市左營區○○○
    路三六一巷三二號之天光洗衣店後面，利用該屋隔壁鐵欄杆，攀爬至該屋三樓，
    打開該處氣窗（未上鎖），再打開玻璃窗門鎖，自玻璃窗處潛進該屋一樓，並在
    一樓櫃檯下收銀機內竊取現金約新台幣（下同）一萬元，得手後逃逸，嗣於同日
    八時許，為屋主乙○○發現遭竊報警，經警於該屋三樓氣窗鋁條上採得指紋六枚
    ，經內政部警政署刑事警察局輸入電腦比對，再由人工確認結果，而循線查獲。
二、案經高雄市政府警察局左營分局報請臺灣高雄地方法院檢察署檢察官偵查起訴。
    理  由
一、訊據被告甲○○矢口否認有何竊盜之犯行，辯稱：伊並未到過該處所，更未偷被
    害人家的東西云云。其辯護人亦稱：本件採有六枚指紋，惟鑑定報告僅就其中一
    枚說明，其鑑定報告顯有未完備，且其比對係針對存檔之慣竊指紋比對，惟如係
    慣竊，豈會笨拙至留下自己指紋，另就失竊地點，根本不可能從後攀窗而上，而
    被害人於警訊時就何時失竊？失竊金額均未明，故是否失竊即有可疑等語。經查
    ：
    (1)本件事發經過，依被害人乙○○於警訊時陳稱：「位於高雄市左營區○○○路
      三六一巷三二號，是於九十年十月四日八時許發現失竊，被竊現金新台幣約一
      萬元左右。」「竊嫌係從我住處三樓後面客廳鋁門窗攀爬侵入。」（見九十年
      十月四日警訊筆錄）而於本院調查時亦稱：「一樓是店面，樓上是住家，是透
      天厝是我自己的，我是早上八點多要營業時，打開店面，發現店裡的現金都不
      見。前一天晚上大約十點打烊。剛好那天很忙，沒有整理收銀機，裡面還有五
      百元、一百元、五十元等，大約一萬元左右。」「（問住屋一樓鐵門有無破壞
      痕跡？）沒有。但三樓的氣窗被打開過，氣窗平日是關起來，但沒有上鎖。本
      來窗戶都會上鎖，竊賊進來的路線應該是攀沿三樓的汽窗伸手進來將玻璃窗戶
      的紗窗打開爬進來，後來竊賊逃逸的路線應該是打開二樓的窗戶跑出去。因為
      二樓的窗戶也被打開，二樓的牆壁也有疑似竊賊的手印。」（見本院九十一年
      五月一日訊問筆錄），是被害人於警訊時所陳稱與本院調查時所稱不僅相符，
      且其於事發當日於警察局製作筆錄時即已就發現失竊時間及失竊金額，並就門
      窗有遭開過跡象對警詳為說明。
    (2)又警方依被害人所陳竊賊行徑路線採證結果，於三樓鋁窗發現六枚指紋，經採
      集送內政部警政署刑事警察局依指紋電腦比對、特徵比對，再經人工確認結果
      ，發現送鑑編號Ｅ指紋即編號甲，與本局檔存甲○○十指紋卡右中指指紋即編
      號乙析鑑結果，甲號指紋與乙號指紋之Ｂ、Ｃ、Ｆ、Ｈ、Ｉ、Ｋ均為介在線，
      兩者相符，又甲號指紋與乙號指紋之Ａ、Ｄ、Ｅ、Ｇ、Ｊ、Ｌ均為分歧線，兩
      者相符，是認甲號指紋與乙號指紋之紋型、特徵點均相同，係屬同一人之指紋
      ，另編號Ａ、Ｂ、Ｃ、Ｄ、Ｆ指紋亦分別與甲○○指紋卡左環、左中、左食、
      右環、右食指指紋相符，有該局九十年十月十九日九十刑紋字第二００九一０
      號鑑驗書、指紋卡片、高雄市政府警察局左營分局現場勘查採證紀錄表、刑事
      案件證物採驗紀錄表、現場照片九張在卷足證，而有關指紋之紋型、特徵，每
      一人均屬不同，現既於現場採得與被告指紋相符之指紋六枚，則被告所辯未到
      現場即非可採。另依現場照片所示，與被害人住屋相鄰之住屋於一樓即裝設有
      鐵窗，二樓陽台處又裝設有鐵欄杆，三樓以上亦裝有鐵窗圍繞，而該三樓之鐵
      窗與被害人住屋三樓之氣窗、鋁門窗又僅隔伸手即可達之一個牆壁寬度，此有
      該照片四張附卷可參，是依此及被害人所陳其住處門窗有無上鎖情況觀之，欲
      從隔鄰利用鐵窗、鐵欄杆等物攀爬進入被害人住處，並非不可能之事，再者，
      經警所發現之指紋又係留存在氣窗之最右邊即係在最靠近隔鄰之處，亦有照片
      足憑，故依此更足認被告應係從隔鄰之鐵欄杆攀爬至三樓，再利用被害人住處
      三樓之氣窗未上鎖，打開氣窗後，雙手攀在被害人住屋之氣窗鋁條上，再伸手
  打開玻璃窗之鎖潛入被害人住屋可明，是被告上開所辯，顯係卸責之詞，不足
      採信，從而，本件事證明確，被告犯行足堪認定。
二、核被告所為，係犯刑法第三百二十一條第一項第二款之踰越安全設備竊盜罪。又
    被告雖係侵入被害人之住宅後竊盜，惟被害人並未對侵入住宅部分提出告訴，另
    被害人發現遭竊時間係在早上八時許，惟遭竊時間則未能確定，是自無法遽於推
    測被告係在夜間侵入住宅竊盜，併予敘明。再被告於八十七年間因竊盜案件，經
    本院以八十七年度易字第五八九九號判處有期徒刑一年確定，甫於八十九年二月
    二十二日執行完畢，有台灣高等法院被告全國前案紀錄表在卷可參，其於五年內
    再犯本件有期徒刑以上之罪，為累犯，應依刑法第四十七條規定加重其刑。爰審
    酌被告年輕力壯，竟不思以正途賺取金錢，卻恣意竊取他人財物，侵害他人財產
    權益，危害非輕，及其犯後態度尚可，被害人所受之損害等一切情狀，量處如主
    文所示之刑，以示懲戒。
據上論斷，應依刑事訴訟法第二百九十九條第一項前段，刑法第三百二十一條第一項
第二款、第四十七條，判決如主文。
中      華      民      國      九十一    年      五    月    三十一    日
                                臺灣高雄地方法院刑事第四庭
                                      法  官  楊  國  祥
右正本證明與原本無異。
如不服本判決，應於判決送達後十日內，向本院提出上訴狀。
                                      書記官  陳  怡  真
中    華    民    國    九十一    年       五      月      三十一      日
附錄論罪法條
中華民國刑法第三百二十一條
 (加重竊盜罪)
犯竊盜罪而有左列情形之一者，處六月以上五年以下有期徒刑：
一  於夜間侵入住宅或有人居住之建築物、船艦，或隱匿其內而犯之者。
二  毀越門扇、牆垣或其他安全設備而犯之者。
三  攜帶兇器而犯之者。
四  結夥三人以上而犯之者。
五  乘火災、水災或其他災害之際而犯之者。
六  在車站或埠頭而犯之者。
前項之未遂罰之。
